da: Afslut: Glans; Mat; Metallisk; Satin; Andet
ro-RO: Finisaj: Lucios; Mat; Metalic; Satin; Altele
fi: Viimeistely: Kiiltävä; Matta; Metallinen; Satiini; Muu
es: Acabado: Brillo; Mate; Metálico; Satinado; Otros
ko: 마감: 글로스; 매트; 메탈릭; 새틴; 기타
pt-PT: Acabamento: Brilhante; Mate; Metálico; Acetinado; Outro
vi: Lớp hoàn thiện: Bóng; Lì; Ánh kim; Satin; Khác
sk-SK: Povrchová úprava: Lesk; Matný; Kovový; Satén; Iné
sl-SI: Zaključek: Sijaj; Mat; Kovinski; Saten; Drugo
el: Φινίρισμα: Λάμψη; Ματ; Μεταλλικό; Σατέν; Άλλο
nb: Fullførelse: Gloss; Matt; Metallisk; Sateng; Annet
pt-BR: Terminar: Gloss; Fosco; Metálico; Cetim; Outro
ru: Покрытие: Глянцевый; Матовый; Металлический; Сатиновый; Другой
hu: Felület: Fényes; Matt; Fémes; Szatén; Egyéb
hr-HR: Završna obrada: Sjaj; Mat; Metalik; Saten; Ostalo
bg-BG: Завършек: Гланц; Мат; Металик; Сатен; Други
de: Finish: Glänzend; Matt; Metallisch; Seidenmatt; Sonstiges
sv: Finish: Glans; Matt; Metallisk; Satin; Övrigt
ja: 仕上げ: グロス; マット; メタリック; サテン; その他
th: ฟินิชลุค: วาว; ด้าน; เมทัลลิก; กระดาษเนื้อซาติน; อื่นๆ
zh-CN: 抛光: 亮光; 哑光; 金属色; 缎; 其他
it: Finish: Lucido; Opaco; Metallico; Satinato; Altro
cs: Povrchová úprava: Lesk; Matná; Metalický; Satén; Jiné
tr: Kaplama: Parlak; Mat; Metalik; Saten; Diğer
fr: Finition: Brillant; Mat; Métallique; Satiné; Autre
nl: Afwerking: Glans; Mat; Metallic; Satijn; Andere
pl: Meta: Połysk; Matowy; Metaliczny; Satyna; Inne
lt-LT: Apdaila: Blizgus; Matinis; Metalo žvilgesio; Satino efektas; Kita
en: Finish: Gloss; Matte; Metallic; Satin; Other
zh-TW: 表面狀況: 亮彩唇蜜; 霧面; 金屬色; 緞面布; 其他